【裁判字號】    90,易,290
【裁判日期】    900215
【裁判案由】    侵占
【裁判全文】
臺灣臺中地方法院刑事判決                九十年度易字第二九０號
    公  訴  人  台灣台中地方法院檢察署檢察官
    被      告  乙○○
右列被告因侵占案件，經檢察官提起公訴（八十九年度偵字第一四五一三號），本院
判決如左：
    主  文
乙○○意圖為自己不法之所有，而侵占離本人所持有之物，處罰金參仟元，如易服勞
役，以參佰元折算壹日。
    事  實
一、乙○○與蕭聖聰係朋友，蕭聖聰於民國八十八年五月間某日，因施用毒品令入戒
    治處所執行強制戒治時，將其坐落台中市○○路三巷十四號六樓租處鑰匙交予乙○○，委由乙○○管理上開房屋。嗣於八十八年十一月間，乙○○女友藍婉君（
    已於八十九年八月間死亡）整理屋內之舊書報時，在舊書報中發現離本人所持有
    ，以丙○○為發票人，第一商業銀行南三重分行北新莊辦事處為付款人，帳號三
    ０九一一八號之支票三張（其中一張發票日為八十九年二月五日，票號0000
    000號，面額新台幣五萬元，另一張發票日、票號、面額不詳，一張尚未填載
    發票日、金額，該三張支票原由丙○○之前妻戴映瑜持有，於八十八年一月中旬
    ，在台北市○○區○○路二七九號五樓失竊，），而將之放在該處桌上。詎乙○○因缺錢花用，竟意圖為自己不法之所有，於八十九年一月中旬某日，將該三張
    支票侵占入己，交予不知情之甲○○，委其代為調借現金，甲○○又將其中五萬
    元之支票轉交不知情之謝耀鑫，再由謝耀鑫轉向不知情之曾美惠調現。嗣該張支
    票屆期經曾美惠提示，因已辦理掛失止付遭退票，始查知上情。
二、案經台北市政府警察局內湖分局報請台灣士林地方法院檢察署呈請台灣高等法院
    檢察署核移台灣台中地方法院檢察署檢察官偵查起訴。
    理  由
一、訊據被告乙○○否認侵占遺失物犯行，辯稱伊以為該三張支票沒用，並無侵占犯
    意云云。惟查右揭犯罪事實，業據證人丙○○、戴映瑜、甲○○、謝耀鑫、曾美
    惠分別於警訊及偵查中證述綦詳，並有掛失止付票據提示人資料查報表、支票、
    退票理由單、遺失票據申報書、票據掛失止付通知書等影本附卷可稽。又該三張
    支票確係藍婉君於整理書報時所發現，復經證人王志偉供陳無訛，且支票上均已
    蓋妥發票人印章，其中二張並填載發票日及面額，被告取得該三張支票後，又交
    由不知情之甲○○代為調現，應係認該三張支票仍有使用可能，自難謂無不法所
    有意圖，所辯無非飾卸之詞，不足採信，其犯行已堪認定。
二、核被告所為，係犯刑法第三百三十七條之侵占離本人持有物罪。爰審酌被告犯罪
    動機、目的、手段、所生危害及犯罪後態度等一切情狀，處以如主文所示之刑，
    並諭知易服勞役之折算標準。
據上論斷，應依刑事訴訟法第二百九十九條第一項前段、刑法第三百三十七條、第四
十二條第二項、罰金罰鍰提高標準條例第一條前段，第二條，判決如主文。
中      華      民      國      九十      年      二      月    十五    日
                                        法  官  鍾  堯  航
右正本證明與原本無異。
如不服本判決，應於送達後十日內向本院提出上訴狀（須附繕本），上訴於台灣高等
法院台中分院。
                                        書記官
中      華      民      國      九十      年      二      月    十五    日
附錄本案論罪科刑法條全文
刑法第三百三十七條第一項
意圖為自己或第三人不法之所有，而侵占遺失物、漂流物或其他離本人所持有之物者
，處五百元以下罰金。


司法院資訊處製作；財團法人民間司法改革基金會備份。
